【裁判字號】    99,簡,3373
【裁判日期】    990430
【裁判案由】    毒品危害防制條例
【裁判全文】
臺灣板橋地方法院刑事判決              99年度簡字第3373號
公  訴  人  臺灣板橋地方法院檢察署檢察官
被      告  甲○○
上列被告因違反毒品危害防制條例案件，經檢察官提起公訴（99
年度毒偵字第2794號），被告自白犯罪，本院認宜以簡易判決處
刑，改依簡易程序審理判決如下：
    主    文
甲○○施用第二級毒品，處有期徒刑參月，如易科罰金，以新臺
幣壹仟元折算壹日。扣案甲基安非他命（驗餘淨重零點陸參玖貳
公克）沒收銷燬之，包裝袋壹個沒收。
    事實及理由
一、按檢察官依通常程序起訴，經被告自白犯罪，法院認為宜以
    簡易判決處刑者，得不經通常審判程序，逕以簡易判決處刑
    ，刑事訴訟法第449 條第2 項定有明文。本件被告對起訴之
    犯罪事實坦承不諱，本院認宜以簡易判決處刑，爰依首揭規
    定，不經通常審判程序，逕以簡易判決處刑，核先敘明。
二、甲○○於民國97年間因施用毒品案件，經本院以97年度毒聲
    字第416 號裁定送觀察、勒戒後，認無繼續施用毒品之傾向
    ，於97年5 月29日執行完畢，經臺灣板橋地方法院檢察署檢
    察官於97年5 月29日以97年度毒偵字第1379號為不起訴處分
    確定。於97年間因違反藥事法案件，經本院以97年度訴字第
    2721號判決判處有期徒刑7 年2 月，經臺灣高等法院以98年
    度上訴字第2336號判決撤銷原判決，改判處有期徒刑2 年確
    定。於99年間因施用毒品案件，經本院以99年度簡字第1226
    號判決判處有期徒刑2 月確定。前開2 罪於99年3 月24日入
    監接續執行，尚未執行完畢。詎不知警惕，基於施用第2 級
    毒品甲基安非他命及MDA 之犯意，於98年12月13日某時，在
    臺中某汽車旅館內，以將甲基安非他命及MDA 混合置入吸食
    器內燒烤吸食方式同時施用甲基安非他命、MDA 1 次。嗣於
    同日18時40分許，在苗栗縣銅鑼鄉○○ ○路138 公里處為警
    查獲，並扣得第2 級毒品甲基安非他命（驗餘淨重0.6392公
    克），及其所有裝盛前開甲基安非他命以施用之包裝袋1 個
    ，而查知上情。
二、案經內政部警政署國道公路警察局第二警察隊移送臺灣苗栗
    地方法院檢察署檢察官呈請臺灣高等法院檢察署檢察長令轉
    臺灣板橋地方法院檢察署檢察官偵查後起訴。
三、被告於本院審理時對前揭犯罪事實坦承不諱，又被告於98年
    12月13日為警採集之尿液，經送詮昕科技股份有限公司檢驗
    結果，呈安非他命類（安非他命、甲基安非他命）、MDA 陽
    性反應一情，有國道公路警察局第二警察隊煙毒尿液採證編
    號替代姓名表、詮昕科技股份有限公司濫用藥物尿液檢驗報
    告各1 份在卷可憑，足認被告前開自白與事實相符，堪信為
    真。再被告於97年間因施用毒品案件，經本院以97年度毒聲
    字第416 號裁定送觀察、勒戒後，認無繼續施用毒品之傾向
    ，於97年5 月29日執行完畢，經臺灣板橋地方法院檢察署檢
    察官於97年5 月29日以97年度毒偵字第1379號為不起訴處分
    確定，有臺灣高等法院被告前案紀錄表1 份在卷可憑，其於
    觀察、勒戒執行完畢釋放後5 年內再犯毒品危害防制條例第
    10條第2 項施用第2 級毒品罪，核與同條例第23條第2 項所
    定相符，自應依法訴追。本件事證明確，被告犯行洵堪認定
    ，自應依法論科。本件事證明確，被告犯行洵堪認定，自應
    依法論科。
四、按甲基安非他命、MDA 為毒品危害防制條例第2 條第2 項第
    2 款所定之第2 級毒品，是核被告所為，係犯毒品危害防制
    條例第10條第2 項之施用第2 級毒品罪。被告因施用而持有
    第2 級毒品甲基安非他命、MDA 之低度行為，為施用行為所
    吸收，係不罰之前行為，不另論罪。被告同時施用第2 級毒
    品甲基安非他命及MDA ，係以一行為同時觸犯上開二罪，為
    想像競合犯，依刑法第55條之規定以一罪論。爰審酌被告前
    因施用毒品案件，業經觀察、勒戒併論罪科刑，仍未能戒除
    施用毒品惡習，再犯本件施用毒品犯行，顯見其意志不堅，
    委無足取，併衡其犯罪動機、目的、所犯施用毒品犯行究為
    自戕行為，及犯罪後坦承犯行，犯罪後態度尚可等一切情狀
    ，量處如主文所示之刑，並諭知易科罰金之折算標準。扣案
    甲基安非他命（驗餘淨重0.6392公克），係屬第2 級毒品，
    不問屬於被告所有與否，均應依毒品危害防制條例第18條第
    1 項前段沒收銷燬之，另裝盛前開甲基安非他命之包裝袋1
    個，因可與其內甲基安非他命分別秤重等情，有行政院衛生
    署草屯療養院99年2 月5 日草療鑑字第0990200015號鑑定書
    1 份在卷可參，即無難以析離而無法個別宣告沒收之情事（
    參最高法院92年度臺上字第6911號判決意旨），且為被告所
    有，供裝盛甲基安非他命以施用一情，業據被告供陳在卷，
    應依刑法第38條第1 項第2 款規定併予宣告沒收。
五、依刑事訴訟法第449 條第2 項前段、第3 項、第450 條第1
    項，毒品危害防制條例第10條第2 項、第18條第1 項前段，
    刑法第11條、第55條前段、第41條第1 項前段、第38條第1
    項第2 款，逕以簡易判決處刑如主文。
六、如不服本判決，應於判決送達之翌日起10日內，以書狀敘述
    理由，向本庭提出上訴。
中    華    民    國    99    年    4     月    30    日
                    刑事第十二庭    法  官  何燕蓉
上列正本證明與原本無異。
                                    書記官  王元佑
中    華    民    國    99    年    4     月    30    日

司法院資訊處製作；財團法人民間司法改革基金會備份。
